臺灣新北地方法院刑事判決　　　　　　　110年度易字第456號
公　訴　人　臺灣新北地方檢察署檢察官
被　　　告　林志清





上列被告因詐欺案件，經檢察官提起公訴（109 年度偵緝字第36
65號），因被告於準備程序中就被訴事實為有罪之陳述，經告以
簡式審判之旨，並聽取意見後，裁定進行簡式審判程序，本院判
決如下：
    主  文    
林志清共同犯詐欺取財罪，累犯，處有期徒刑4 月，如易科罰金
，以新臺幣1,000 元折算1 日。
    事  實
一、林志清因為積欠地下錢莊債務，無力償還，遂依照地下錢莊
    成員（真實姓名、年籍不詳，下稱某甲）之要求，與某甲共
    同意圖為自己不法所有，基於詐欺取財之犯意聯絡，先由林
    志清於民國108 年8 月前某日，出面承租新北市○○區○○
    路000 巷00號作為普雷特有限公司（下稱普雷特公司，登記
    負責人為謝鴻文，不知情，由檢察官為不起訴處分）之指定
    送貨地址，並申辦門號0000000000號供某甲使用，再由某甲
    於108年8月間，在不詳地點，利用網路連結上東宜資訊股份
    有限公司（下稱東宜公司）之網頁，留言自稱是「李品碩」
    ，為普雷特公司代表，欲購買東宜公司之產品，並留下門號
    0000000000號行動電話做為聯絡方式，東宜公司隨即指派廖
    珮伶與某甲接洽，某甲即以LINE通訊軟體暱稱「李品碩」與
    廖珮伶洽談訂購需求，且提供普雷特公司最近一期營業人銷
    售額與稅額申報書清單（401）供東宜公司檢視，佯裝普雷
    特公司有正常營運之假象，致東宜公司陷於錯誤，誤信某甲
    有進行交易之真意，東宜公司即依約於108年8月8日，出貨
    WinPro中文專業64位元隨機版10套【價值新臺幣（下同）5
    萬730元】、OFFICE 2019家用及中小企業版10套（價值8萬
    8,350元)等商品，至新北市○○區○○路000巷00號，由林
    志清依照某甲之指示在上址簽收；東宜公司又於108年8月15
    日，出貨WD藍標250G SATA3固態硬碟30個（價值3萬8,940元
    ）、KINGSTON 2.5吋SSD 240GB硬碟25個（價值2萬5,000元
    ）、INTEL i5-9400F CPU處理器15個（價值7萬1,700元）、
    INTEL i7-9700F CPU處理器8個（價值9萬3,024元）、
    WinPro中文專業64位元隨機版8套（價值4萬0,584元）、
    OFFICE 2019家用及中小企業版8套（價值7萬0,680元）至上
    址，由某甲簽收。嗣普雷特公司人去樓空，東宜公司始知受
    騙，因而損失35萬6,924元價值之商品。
二、案經東宜公司訴由新北市政府警察局刑事警察大隊報告臺灣
    新北地方檢察署檢察官偵查起訴。
    理  由                                              
壹、程序事項：
    本件被告林志清所犯係死刑、無期徒刑、最輕本刑為3 年以
    上有期徒刑以外之罪，其於準備程序中就被訴事實為有罪之
    陳述，經法官告知簡式審判程序之旨，並聽取公訴人、被告
    之意見後，經本院合議庭裁定由受命法官獨任進行簡式審判
    程序。
貳、實體事項：
一、被告於本院準備程序及審理時承認上開犯罪事實，核與證人
    廖珮玲在警詢及偵查中的證述情節相符，並有東宜公司內部
    郵件、LINE通訊軟體對話截圖、客戶基本資料表、報價單、
    銷貨單、順通運企業社簽收單、出貨單、客戶簽收單、東宜
    公司電子計算機統一發票（他字卷第13至45頁）、門號0000
    000000號通聯調閱查詢單（偵字卷第25頁）、普雷特公司經
    濟部商工登記公示資料查詢資料列印畫面（偵字卷第27頁）
    、普雷特公司營業人銷售額與稅額申報書清單（偵字卷第37
    至39頁）等資料可以佐證，足見被告的自白與事實相符，可
    以採信。本件事證明確，被告犯行可以認定，應該依法論罪
    處罰。
二、論罪科刑：
  ㈠被告先是出面承租上開地址當作普雷特公司的送貨地址，還
    申辦門號0000000000號行動電話給某甲使用，當作詐騙的人
    頭電話，並且於108 年8 月8 日前往上開地址親自簽收詐取
    的貨物，與某甲共同詐騙東宜公司，被告的行為是構成刑法
    第339 條第1 項的詐欺取財罪。被告與某甲於108 年8 月8
    日、108 年8 月15日接續詐取東宜公司上開財物，是基於單
    一犯意，於密接的時間、地點，接續詐騙同一被害人，應論
    以接續犯之單純一罪。
  ㈡被告就上開犯行，與地下錢莊成員某甲有共同犯罪的意思，
    也彼此分擔一部份的犯罪行為，應依刑法第28條之規定，論
    以共同正犯。
  ㈢被告前因詐欺案件，經本院以106 年度簡字第7986號判決處
    有期徒刑4 月確定，於107 年6 月25日易科罰金執行完畢等
    情，有臺灣高等法院被告前案紀錄表在卷可查，其於受有期
    徒刑之執行完畢後，5 年內故意再犯本件有期徒刑以上之罪
    ，為累犯，參酌司法院釋字第775 號解釋意旨，考量被告構
    成累犯的前案，其犯罪情節是貸款購買汽車後未償還車貸，
    反而將車輛賣給地下錢莊，與本案有類似之處，都是購買貨
    物後未支付貨款，而被告受前案的刑罰執行後，仍未習得教
    訓，相隔1 年有餘後即再犯本案之罪，足見被告對於法律所
    建構之社會交易秩序欠缺基本的尊重，遵守法律的意識也不
    足，且本案並無必須量處法定最低刑度否則即屬情輕法重且
    無法適用刑法第59條在內減輕規定之情形，故認為仍應依刑
    法第47條第1 項之規定，加重其刑。
  ㈣審酌被告與共犯某甲是以假交易的方式詐騙東宜公司的貨物
    ，造成東宜公司損失了35萬6,924 元價值之商品，而被告是
    因為積欠地下錢莊債務，無力償還，才聽從某甲的指示犯下
    本案，而被告在整體犯罪計畫中擔任的角色是出面承租送貨
    地址、申辦人頭電話、出面簽收貨品之人，其本身易遭查獲
    ，某甲則可以順利隱藏於幕後，且犯罪所得也都由某甲取得
    ，可認為犯罪的主謀是某甲，被告僅是被動配合，其所應該
    負擔的責任較某甲為低。又被告犯罪後中能坦承犯行，並且
    與東宜公司達成調解，有本院調解筆錄在卷可查，其犯後態
    度還算良好，並參以被告高中畢業之智識程度、現從事烤漆
    業，月入約3 萬元，離婚，無人需要其撫養之家庭生活狀況
    等一切情狀，量處如主文所示之刑，並諭知易科罰金之折算
    標準。
三、沒收：
    依照被告與某甲的合作模式，東宜公司所出貨的商品均為某
    甲取走，卷內並無證據證明被告有分得該批貨品或其變價，
    也沒有證據證明被告因此獲得免除債務的利益，從而，尚無
    法認定被告有因本案犯行獲取任何犯罪所得，自無從宣告沒
    收。
據上論斷，應依刑事訴訟法第273 條之1 第1 項、第284 條之1
、第299 條第1 項前段，判決如主文。
本案經檢察官李秉錡偵查起訴，由檢察官盧祐涵到庭執行職務。
中    華    民    國   110    年    11    月    16    日
                  刑事第十六庭  法  官  黃志中
上列正本證明與原本無異。
如不服本判決，應於判決送達後20日內敘明上訴理由，向本院提
出上訴狀 (應附繕本) ，上訴於臺灣高等法院。其未敘述上訴理
由者，應於上訴期間屆滿後20日內向本院補提理由書「切勿逕送
上級法院」。
                                書記官  田世杰
中    華    民    國   110    年    11    月    16    日
附錄本案論罪科刑法條全文：
中華民國刑法第339條
（普通詐欺罪）
意圖為自己或第三人不法之所有，以詐術使人將本人或第三人之
物交付者，處 5 年以下有期徒刑、拘役或科或併科 50 萬元以
下罰金。
以前項方法得財產上不法之利益或使第三人得之者，亦同。
前二項之未遂犯罰之。